【裁判字號】    95,裁,2073
【裁判日期】    950914
【裁判案由】    藥事法
【裁判全文】
最  高  行  政  法  院  裁  定
                                     95年度裁字第02073號
上  訴  人   台灣五塔藥房有限公司
代  表  人   乙○○
被 上訴 人   臺北市政府衛生局
代  表  人   甲○○
上列當事人間因藥事法事件，上訴人對於中華民國94年3月28日
臺北高等行政法院93年度簡字第1148號判決，提起上訴，本院裁
定如下：
    主  文
上訴駁回。
上訴審訴訟費用由上訴人負擔。
    理  由
一、按對於適用簡易程序之裁判提起上訴或抗告，須經最高行政
    法院許可，且該許可以訴訟事件所涉及之法律見解具有原則
    性者為限，行政訴訟法第235條定有明文。所謂訴訟事件涉
    及之法律見解具有原則性，係指該事件所涉及之法律問題意
    義重大，而有加以闡釋之必要情形而言，如對於行政命令是
    否牴觸法律所為之判斷，或就同類事件所表示之法律見解與
    其他高等行政法院或本院所表示之見解互相牴觸，有由本院
    統一法律上意見或確認其意見之必要情形屬之。
二、上訴人未向衛生主管機關申領販賣業藥商許可執照，於國道
    一號北上過員林收費站前一公里處右側刊登「泰國製五塔標
    行軍散」Ｔ霸廣告，內容載有系爭產品圖片及「認明真品五
    塔藥房有限公司  電話：（02）0000-0000．．．」，經民
    眾向行政院衛生署中醫藥委員會檢舉，由該會移請被上訴人
    查處。經被上訴人調查後，審認上訴人並非藥商，而違規為
    藥物廣告，違反藥事法第65條規定，依同法第91條第1項規
    定，以93年2月3日北市衛4字第09330533100號處分書處上訴
    人新臺幣(下同)6萬元罰鍰，上訴人不服，提出異議，申請
    覆核，未獲變更，提起訴願，遭決定駁回，提起行政訴訟，
    經原審判決駁回。
三、上訴意旨略以：（一）由Ｔ霸廣告之圖片及文字均未能看出
    「泰國製五塔標行軍散」字樣，又上訴人經理夏存德之用語
    及說明與Ｔ霸之內容不符，是就本件行政處分之標的是否為
    藥物廣告，Ｔ霸照片所示者為藥品或食品，顯有先為調查之
    必要，原審就此有利於上訴人之陳述未予調查，逕以主管機
    關憑空所謂之「泰國製五塔標行軍散」用語，認定有違反藥
    事法之情事，顯有判決不備理由與應予調查之證據未予調查
    之違法。（二）上訴人已陳明該Ｔ霸係第三人台灣藥協有限
    公司製作，非上訴人所為，然原審未傳喚乙○○到庭調查，
    即以夏存德違反Ｔ霸所示用語之說明，逕行認定該Ｔ霸係上
    訴人所製作，顯有應予調查之證據而未予調查之違法。（三
    ）行政簡易訴訟程序雖得不經言詞辯論為判決，惟本件涉及
    行政處分之對象及標的明確問題，由Ｔ霸內容實無法直接判
    明為藥物廣告，上訴人所主張者又顯非無調查之必要及可能
    ，原審法院未予調查，即逕為不經言詞辯論之判決，尚難令
    上訴人折服，乃依法提起上訴等語。
四、本院查：原審已就原處分所附之相關事證詳為審酌，認定上
    訴人確非藥商，且有以Ｔ霸刊登藥物廣告之行為，有違反藥
    事法第65條之情事，且其取捨證據、認定事實已於判決理由
    內詳予說明，經核並無違誤。上訴人指摘原審就系爭行政處
    分之當事人與標的未詳予調查，顯有判決不備理由與應予調
    查之證據未予調查之違法云云，尚不足採。本件並無涉及法
    律見解具有原則性，而須由本院加以闡釋之必要，上訴人提
    起上訴，依首揭說明，不應許可，其上訴難謂合法，應予駁
    回。
五、依行政訴訟法第249條第1項前段、第104條、民事訴訟法第9
    5條、第78條，裁定如主文。
中    華    民    國    95    年    9     月    14    日
                  第三庭審判長法  官  趙  永  康
                              法  官  林  茂  權
                              法  官  侯  東  昇
                              法  官  黃  淑  玲
                              法  官  林  文  舟
以  上  正  本  證  明  與  原  本  無  異
中    華    民    國    95    年    9     月    15    日
                              書記官  莊  俊  亨


司法院資訊處製作；財團法人民間司法改革基金會備份。
